【裁判字號】    99,易,1386
【裁判日期】    990604
【裁判案由】    竊盜
【裁判全文】
臺灣臺中地方法院刑事判決          99年度易字第1386號
公  訴  人  臺灣臺中地方法院檢察署檢察官
被      告  丙○○
            乙○○
上列被告等因竊盜案件，經檢察官提起公訴（99年度偵字第5069
號），經本院改依簡式審判程序審理，判決如下：
    主    文
丙○○、乙○○結夥三人以上攜帶兇器竊盜，均累犯。丙○○處
有期徒刑捌月；乙○○處有期徒刑玖月。
    犯 罪 事 實
一、丙○○前因違反妨害兵役條例案件，經臺灣苗栗地方法院於
    民國93年12月3 日以93年度苗簡字第641 號判處有期徒刑3
    月確定，復因犯竊盜案件，經前揭法院於93年12月13日以93
    年度易字第599 號判處有期徒刑1 年2 月，嗣經定應執行刑
    1 年4 月，於95年3 月17日因縮短刑期假釋出監，並於95年
    4 月4 日保護管束期滿未經撤銷，未執行之刑，視為已執行
    完畢。乙○○前因竊盜、贓物案件，經臺灣苗栗地方法院於
    96 年7月24日以96年度易字第584 號分別判處有期徒刑3 月
    、8 月確定，定應執行刑9 月，於97年9 月20日執行完畢。
二、詎其等仍不知悔改，復與周逢春（另案通緝中）共同基於意
    圖為自己不法之所有犯意聯絡，由周逢春攜帶所有客觀上足
    對人之生命、身體及安全構成威脅，可供兇器使用之鐵剪（
    未扣案）1 把後，丙○○則駕駛車號7638－TX號自用小客車
    搭載周逢春、乙○○，於98年11月9 日0 時56分許，前往臺
    中縣東勢鎮馬鞍寮入口約2 公里附近，趁四下無人之際，由
    丙○○負責在路口把風，乙○○、周逢春則負責持鐵剪剪斷
    臺灣電力股份有限公司（下稱臺電公司）所裝設在馬鞍枝30
    至38號電桿之銅玻璃電纜線739.4 公尺後，得手後，將之搬
    上前揭自用小客車載走，並將電纜線藏放在苗栗縣銅鑼鄉工
    業區某橋下，由周逢春變賣後，丙○○、乙○○各分得新臺
    幣（下同）3000元，供渠等花用。嗣經臺電公司臺中區營業
    處維護組線路課之員工甲○○發現失竊報警處理，警方循線
    查悉上情。
三、案經臺中縣警察局東勢分局報告臺灣臺中地方法院檢察署檢
    察官偵查起訴。
    理    由
一、上開犯罪事實、業據被告丙○○、乙○○分別於警詢、偵查
    中、本院準備程序及審理時坦承不諱，核與被害人臺電公司
    臺中區營業處維護組線路課之員工甲○○於警詢所證述之情
    節相符，並有臺中縣警察局東勢分局偵查報告書1 份、監視
    器翻拍畫面照片4 張、失竊現場暨車輛照片4 張、被告等人
    之電話通聯紀錄3 份等在卷可稽，足見被告等人之自白與事
    實相符，本件事證明確，被告等人之竊盜犯行，洵堪認定。
二、按刑法第321 條第1 項第3 款之攜帶兇器罪，係以行為人攜
    帶兇器竊盜為其加重條件，其重點在於其具有行兇之可能，
    而此所謂兇器，其種類並無限制，凡客觀上足對人之生命、
    身體、安全構成威脅，具有危險性之兇器如起子、扳手、鉗
    子、剪刀等物均屬之。查被告等人用以竊取電纜線使用之鐵
    剪，為金屬材質，可持之攻擊人體要害使用，客觀上足對人
    之生命、身體安全構成威脅，具有危險性，應屬兇器無疑。
    次按臺電公司係應一般需用供給電能之事業經營者，為電業
    經營者，其所架設前揭所述之電纜線，係供傳輸電力之用，
    應屬電業法所稱之供電設備無訛。是被告等人竊取上述臺電
    公司臺中區營業處所管理電纜線之行為，係犯電業法第105
    條之竊取供電竊盜罪，渠等與同案被告周逢春3 人共同攜帶
    兇器為之，是核被告2 人所為，均係犯刑法第321 條第1 項
    第3 款、第4 款之結夥三人以上攜帶兇器竊盜罪。被告2 人
    與同案被告周逢春，就前揭犯行間，有犯意之聯絡，行為之
    分擔，均為共同正犯。被告丙○○前因違反妨害兵役條例案
    件，經臺灣苗栗地方法院於93年12月3 日以93年度苗簡字第
    641 號判處有期徒刑3 月確定，復因犯竊盜案件，經前揭法
    院於93年12月13日以93年度易字第599 號判處有期徒刑1 年
    2 月，嗣經定應執行刑1 年4 月，於95年3 月17日因縮短刑
    期假釋出監，並於95年4 月4 日保護管束期滿未經撤銷，未
    執行之刑，視為已執行完畢；被告乙○○前因竊盜、贓物案
    件，經臺灣苗栗地方法院於96年7 月24日以96年度易字第58
    4 號分別判處有期徒刑3 月、8 月確定，定應執行刑9 月，
    於97年9 月20日執行完畢，有臺灣高等法院被告前案紀錄表
    2 份附卷可稽。被告2 人於5 年內故意再犯如附表所示之有
    期徒刑以上之罪，均為累犯，均應依刑法第47條第1 項之規
    定加重其刑。爰審酌被告2 人年輕力壯，不思以正當方法賺
    取生活所需，竟夥同同案被告周逢春共同持鐵剪，竊取上述
    臺電公司所有之電纜線，造成停電影響社會大眾生活及生產
    事業非淺，迄今尚未與被害人臺電公司達成和解，賠償該公
    司所受之損害，並念及被告丙○○於警詢、初次偵查及本院
    準備程序及審理時坦承犯行，被告乙○○於本院準備程序及
    審理時方坦承犯行，及渠等所竊取之電纜之價值等一切情狀
    ，分別量處如主文所示之刑，以示懲儆。
三、至於被告2 人與同案被告周逢春，用以竊盜使用之鐵剪1 把
    ，雖屬同案被告周逢春所有，並據被告2 人供承在卷，但因
    未扣案，且非屬違禁物，為避免將來執行困難，爰不為沒收
    之諭知，附此敘明。
據上論斷，應依刑事訴訟法第277 條之1 第1 項、第299 條第1
項前段，電業法第105 條，刑法第11條前段、第28條、第321 條
第1 項第3 款、第4款、第47條第1 項，判決如主文。
中    華    民    國    99    年    6     月    4     日
                  刑事第十三庭  法  官  楊萬益
以上正本證明與原本無異。
如不服本判決應於收受判決後10日內向本院提出上訴書狀，並應
敘述具體理由；其未敘述上訴理由者，應於上訴期間屆滿後20日
內向本院補提理由書（均須按他造當事人之人數附繕本）「切勿
逕送上級法院」。
                                書記官  譚系媛
中    華    民    國    99    年    6     月    4     日
附錄論罪科刑法條：
電業法第105 條
竊盜或損壞電桿、電線、變壓器或其他供電設備者，依刑法之規
定從重處斷。
中華民國刑法第320條
(普通竊盜罪、竊佔罪)
意圖為自己或第三人不法之所有，而竊取他人之動產者，為竊盜
罪，處 5 年以下有期徒刑、拘役或 500 元以下罰金。
意圖為自己或第三人不法之利益，而竊佔他人之不動產者，依前
項之規定處斷。
前二項之未遂犯罰之。
中華民國刑法第321條
犯竊盜罪而有左列情形之一者，處 6 月以上、 5 年以下有期徒
刑：
一  於夜間侵入住宅或有人居住之建築物、船艦或隱匿其內而犯
    之者。
二  毀越門扇、牆垣或其他安全設備而犯之者。
三  攜帶兇器而犯之者。
四  結夥三人以上而犯之者。
五  乘火災、水災或其他災害之際而犯之者。
六  在車站或埠頭而犯之者。
前項之未遂犯罰之。

司法院資訊處製作；財團法人民間司法改革基金會備份。
